臺灣高雄地方法院民事裁定　　　　　　110年度勞執字第163
號聲　請　人　王坤煌　
相　對　人　河邊股份有限公司


法定代理人　張素鑾　
上列當事人間勞資爭議執行裁定事件，本院裁定如下：
    主    文
民國一百一十年七月二十日高雄市政府勞工局勞資爭議調解紀錄
第一項所載「…資方（即相對人河邊股份有限公司）就本案有關
勞資雙方主張內容爭議，同意給付勞方王坤煌（即聲請人）舊制
退休金新臺幣88萬2000 元。」，准予強制執行。
聲請人其餘聲請駁回。
聲請程序費用由相對人負擔二分之一，其餘由聲請人負擔。
    理    由
一、聲請意旨：
(一)聲請人與相對人間勞資爭議事件，經高雄市政府勞工局於民
    國110年7月20日為勞資爭議調解（下稱系爭調解A），就相
    對人積欠聲請人之舊制退休金部分調解成立，相對人同意給
    付聲請人新臺幣（下同）88萬2000元，給付方式採分期給付
    ，自110年10月23日起至115年1月23日止。於110年10月23日
    起至112年4月23日止，每月23日分期電匯1萬2000元、於112
    年5月23日起至113年4月23日止，每月23日分期電匯1萬6000
    元、於113年5月23日起至115年1月23日止，每月23日分期電
    匯2萬2000元，直至該款項給付完畢為止，惟相對人未依調
    解成立結果履行其債務。
(二)又聲請人與相對人間勞資爭議事件，另於110年9月9日為勞
    資爭議調解（下稱系爭調解B），就相對人積欠聲請人之薪
    資部分調解成立，相對人同意給付聲請人19萬1553元，雙方
    同意給付方式採分期給付，自110年10月27日起至112年5月
    27日止，每月27日給付和解金額，第1-2期每期給付6000元
    ，第3-17期每期給付1萬元，第20期給付9553元，並約定相
    對人於上開期日（含）匯入聲請人之薪轉帳戶，惟相對人未
    依調解成立結果履行其債務。
(三)爰依勞資爭議處理法第59條第1項規定，聲請裁定強制執行
    等語。
二、按勞資爭議經調解成立或仲裁者，依其內容當事人一方負私
    法上給付之義務，而不履行其義務時，他方當事人得向該管
    法院聲請裁定強制執行並暫免繳裁判費；有下列各款情形之
    一者，法院應駁回其強制執行裁定之聲請：「(一)調解內容
    或仲裁判斷，係使勞資爭議當事人為法律上所禁止之行為。
    (二)調解內容或仲裁判斷，與爭議標的顯屬無關或性質不適
    於強制執行。(三)依其他法律不得為強制執行。」，勞資爭
    議處理法第59條第1項前段、第60條分別定有明文。經查：
(一)聲請人主張系爭調解A部分，有關兩造間之退休金部分勞資
    爭議，前由高雄市政府勞工局調解成立如主文所示之內容，
    相對人未依系爭調解A所成立之調解內容履行給付等情，業
    據聲請人提出高雄市政府勞工局110年7月20日勞資爭議調解
    紀錄、郵局帳戶存摺封面暨內頁明細影本為證，經核無訛。
    是聲請人以相對人未依系爭調解A所成立之調解內容履行給
    付為由，依勞資爭議處理法第59條規定聲請裁定強制執行，
    尚無不合，應予准許。
(二)至聲請人主張系爭調解B部分，有關相對人積欠聲請人之薪
    資部分調解成立，相對人同意給付聲請人19萬1553元，給付
    方式採分期給付，其中第1-2期每期給付6000元，並約定以
    匯入聲請人之薪轉帳戶方式給付等語，經聲請人提出高雄市
    政府勞工局110年9月9日勞資爭議調解紀錄（見本院卷第9至
    10頁）附卷可稽，堪予認定。惟細觀聲請人另提出之薪轉郵
    局存摺內頁明細內之交易紀錄顯示相對人於110年10月份已
    匯入6000元之跨行轉帳紀錄予聲請人，此有聲請人薪轉郵局
    存摺內頁明細影本（見本院卷第13頁）在卷可稽，審究該筆
    6000元轉帳金額與兩造於系爭調解B所成立之第1期的分期給
    付金額相符，則堪認相對人已給付聲請人系爭調解B之第1期
    分期金額完畢，而系爭調解B所約定第2期之後的分期給付期
    日均未屆期，是本件關於系爭調解B部分尚難認相對人確有
    不履行其義務之情形，故聲請人請求就系爭調解B裁定准予
    強制執行，尚於法無據，應予駁回。
三、依勞資爭議處理法第59條、第60條第3款，非訟事件法第13
    條、第21條第2 項，民事訴訟法第95條、第79條，裁定如主
    文。
中    華    民    國    110    年    11    月    23   日
                  勞動法庭     法  官    黃顗雯
以上正本係照原本作成。
如對本裁定抗告須於裁定送達後10日內向本院提出抗告狀，並繳
納裁判費新台幣1,000元。
中    華    民    國    110    年    11    月    23   日
                               書記官    江俐陵